【裁判字號】    87,上訴,1860
【裁判日期】    890313
【裁判案由】    毒品危害防制條例等
【裁判全文】
臺灣高等法院臺中分院刑事判決              八十七年度上訴字第一八六○號
    上  訴  人  臺灣彰化地方法院檢察署檢察官
    被      告  乙○○
右上訴人因被告違反毒品危害防制條例案件，不服臺灣彰化地方法院中華民國八十七
年四月三十日第一審判決（八十七年度訴字第二六八號，起訴案號：臺灣彰化地方法
院檢察署八十七年度偵字第一四一三號；併辦案號：同署八十七年度偵字第二二○七
號），提起上訴，本院判決如左：
    主      文
原判決撤銷。
乙○○連續施用第一級毒品，免刑。
    事      實
一、乙○○基於概括之犯意，自民國（下同）八十六年十二月三十一日起至八十七年
    二月八日止，連續在彰化縣二水鄉復興村水尾巷三七之九號住處施用第一級毒品
    ，為警於八十七年一月十四日、八十七年二月十日，在彰化縣福興鄉○○街四號
    及同縣田中鎮○○路三六九號等處查獲。
二、案經彰化縣警察局鹿港分局移請台灣彰化地方法院檢察署檢察官偵查起訴，嗣由
    本院裁定送觀察、勒戒後，認有繼續施用毒品傾向，經裁定施以強制戒治，於八
    十九年二月十日執行期滿。
    理      由
一、右開事實，業經被告乙○○於警、偵訊及原審訊問時自白不諱，且有彰化縣衛生
    局出具之尿液檢驗報告二紙附卷可稽，被告犯行，可以認定。
二、被告行為後，毒品危害防制條例已於八十七年五月二十日公布，自同月二十二日
    起施行，以之與行為時之肅清煙毒條例相比較結果，以裁判時之新法即毒品危害
    防制條例之規定有利於被告，自應適用該新法。核被告所為，係犯毒品危害防制
    條例第十條第一項之施用第一級毒品罪。其持有毒品之低度犯行，應為較高度之
    施用毒品犯行所吸收不另論罪，又其先後多次施用毒品行為犯罪構成要件相同，
    顯係基於概括之犯意為之，為連續犯以一罪論，檢察官移送併辦部分與起訴部分
    ，具有裁判上一罪之連續犯關係，本院應予一併審判，附此明。被告經本院依
    職權裁定送觀察、勒戒後，認有繼續施用毒品之傾向，經裁定施以強制戒治，於
    八十九年二月十日執行期滿等情，有台灣台中看守所附設勒戒所八十八年一月二
    十九日中所奕總字第○三六五號函送之證明書、本院戒治執行指揮書、台灣台
    中戒治所停止戒治報告表、保護管束名冊等附卷可憑，應依法為免刑之判決。原
    審予以論罪科刑固非無見，惟原判決未及依修正後之毒品危害防制條例之規定為
    免刑之判決容有可議，公訴人上訴意旨，指摘原判決不當，為有理由，應由本院
    將原判決撤銷，而為免刑之判決。
三、被告經合法傳喚，無正當之理由不到庭，爰不待其陳述，逕行判決。
四、據上論斷，應依刑事訴訟法第三百七十一條、第三百六十九條第一項前段、第三
    百六十四條、第二百九十九條第一項但書，毒品危害防制條例第十條第一項、第
    二十三條第一項、第三十五條第三款，刑法第十一條前段、第二條第一項前段、
    第五十六條，判決如主文。
本案經檢察官甲○○到庭執行職務。
中      華      民      國    八十九     年       三      月     十三   日
                                  臺灣高等法院臺中分院刑事第四庭
                                        審判長法  官  古  金  男
                                              法  官  陳  欣  安
                                              法  官  胡  國  棟
右正本證明與原本無異。
如不服本判決應於收受送達後十日內向本院提出上訴書狀，其未述上訴之理由者並
得於提起上訴後十日內向本院補提理由書（均須按他造當事人之人數附繕本）。
                                              書記官  吳  麗  慧
中      華      民      國    八十九     年       三      月    十五    日
                                                                        Ｈ


司法院資訊處製作；財團法人民間司法改革基金會備份。
